【裁判字號】    99,消債更,29
【裁判日期】    991110
【裁判案由】    聲請更生程序
【裁判全文】
臺灣宜蘭地方法院民事裁定            99年度消債更字第29號
債  務  人  辛○○
債  權  人  國泰世華商業銀行股份有限公司
法定代理人  丙○○
債  權  人  丁○(台灣)商業銀行股份有限公司
法定代理人  甲○○
債  權  人  澳商澳盛銀行集團股份有限公司
法定代理人  庚○○
債  權  人  聯邦商業銀行股份有限公司
法定代理人  乙○○
債  權  人  遠東國際商業銀行股份有限公司
法定代理人  戊○○
債  權  人  玉山商業銀行股份有限公司
法定代理人  己○○
債  權  人  合作金庫商業銀行股份有限公司
法定代理人  壬○○
上列當事人聲請消費者債務清理更生事件，本院裁定如下：
    主  文
債務人辛○○自中華民國九十九年十一月十八日下午四時起開始
更生程序。
命司法事務官進行本件更生程序。
    理  由
一、按債務人不能清償債務或有不能清償之虞者，得依條例所定
    更生或清算程序，清理其債務。又法院開始更生程序之裁定
    ，應載明其年、月、日、時，並即時發生效力。次按法院裁
    定開始更生或清算程序後，得命司法事務官進行更生或清算
    程序；必要時，得選任律師、會計師或其他適當之自然人或
    法人一人為監督人或管理人。消費者債務清理條例第3條、
    第16條第1項分別定有明文。
二、本件債務人即聲請人主張：聲請人因有不能清償債務之情事
    ，前已提出債權人清冊，以書面向最大債權金融機構丁○（
    台灣）商業銀行股份有限公司（下稱丁○銀行）請求共同協
    商債務清償方案，而協商不成立。而聲請人目前薪資為25,0
    00元，債務為1,495,203元，於扣除必要支出後，顯有不能
    清償債務之情，且其無擔保或無優先權之債務總額未逾新台
    幣（下同）1,200萬元，復未經法院裁定開始清算程序或宣
    告破產，爰向本院聲請更生等語。
三、經查：
（一）聲請人主張於99年6月依消費者債務清理條例向丁○銀行
      申請前置協商，丁○銀行口頭給予月付12,000元之還款方
      案，惟聲請人因無力履行，而無法達成協議等情，有聲請
      人提出前置協商退件通知函可憑。而丁○銀行雖具狀陳報
      稱上開前置協商係因聲請人主動撤回協商等情，然聲請人
      在上開協商程序中業已作成客戶面談紀錄表，顯然聲請人
      並非無協商意願，故聲請人主張因無法履行銀行單方面口
      頭告知還款數額，而無法成立協商云云，應屬可採。是丁
      ○銀行抗辯稱聲請人聲請更生不合法律程式云云，並無可
      採。
（二）又查，參酌聲請人目前自承每月收入為25,000元，除自己
      必要生活支出外，尚須獨立扶養2名未成年子女等情，此
      有聲請人提出財產及收入狀況說明書、診斷證明書、戶籍
      謄本、投保資料、財產歸屬資料清單、綜合所得稅各類所
      得資料清單、存摺明細等為憑，並經本院訊問在卷。是依
      本院調查證據結果，並參酌台灣省每人每月最低生活標準
      ，則聲請人每月薪資於支出自己與所扶養子女之基本生活
      費用後，已所剩無幾，是聲請人主張其有不能清償債務之
      情係屬可採。
四、綜上，依聲請人目前之收入狀況，有不能清償債務之情事，
    此外，本件查無聲請人有消費者債務清理條例第6條第3項、
    第8條或第46條各款所定駁回更生聲請之事由存在，則債務
    人聲請更生，應屬有據，並依上開規定命司法事務官進行本
    件更生程序，爰裁定如主文。
中    華    民    國    99    年    11    月    10    日
                民事庭    法  官    蔡仁昭
以上正本係照原本作成。
本裁定不得抗告。
本裁定業於99年11月10日下午4時公告。
中    華    民    國    99    年    11    月    10    日
                          書記官  林嘉萍

司法院資訊處製作；財團法人民間司法改革基金會備份。
